臺灣板橋地方法院刑事判決　　　　　　　 94年度易字第588號
公　訴　人　臺灣板橋地方法院檢察署檢察官
被　　　告　甲○○
選任辯護人　張建邦律師
　　　　　　蘇清文律師
　　　　　　溫思廣律師
被　　　告　乙○○
選任辯護人　紀亙彥律師
上列被告因傷害案件，經檢察官聲請簡易判決處刑（93年度偵字
第9262號），本院認為不得以簡易判決處刑，逕適用通常程序審
判，本院判決如后：
    主  文
甲○○、乙○○傷害人之身體，各處有期徒刑月，如易科罰金
，均以佰元折算壹日。
    事  實
一、乙○○係洪  煌之夫，洪  煌為江堰環境工程有限公司（下
    稱江堰公司）之負責人；甲○○為丙○○之前夫，丙○○則
    為竣達企業有限公司（下稱竣達公司）之負責人，江堰公司
    與竣達公司自民國92年8 月14日起共同合作經營臺北縣永和
    國小運動場地下停車場。乙○○於93年4 月17日12時40分許
    ，在位於臺北縣永和市○○路299 號地下室之上開停車場管
    理室內，因員工丁○○之問題而與丙○○發生爭執，乙○○
    即基於傷害之犯意，以手推擠丙○○至牆壁，致丙○○受有
    右手肘尺骨骨折之傷害。丙○○嗣即打電話向甲○○求援，
    甲○○隨即趕至上開停車場管理室，並基於傷害之犯意，以
    拳頭毆擊乙○○之眼部，致乙○○受有右眼內側撕裂傷2 公
    分、右眼鈍傷之傷害。
二、案經丙○○、乙○○訴由臺北縣政府警察局永和分局報請台
    灣板橋地方法院檢察署檢察官聲請簡易判決處刑，嗣經本院
    改依通常程序審理。
    理  由
一、被告甲○○部分：
    訊據被告甲○○固坦承於前揭時間，因接獲丙○○之求援電
    話而趕至上開停車場管理室等情不諱，惟矢口否認有何傷害
    犯行，辯稱：伊只是問乙○○為何要打人，且伊只與乙○○
    拉扯，並沒有毆打乙○○的眼睛云云；惟查，證人即告訴人
    乙○○於本院審理時證稱：伊用右手輕推丙○○之左手，丙○○馬上就打電話給甲○○叫他過來，甲○○過來之後，門
    一開就打伊．．一拳打向伊的頭部，伊的眼鏡掉在地上，並
    流血，．．甲○○是打伊的右眼等語（見本院卷第35頁、第
    36頁、第37頁），核與證人丁○○於本院審理時到庭證稱：
    丙○○就打電話給甲○○，甲○○進來就打乙○○的眼睛，
    造成乙○○右眼受傷等語（見本院卷第48頁），及證人洪
    煌於本院審理時證稱：因為丙○○打電話給甲○○說乙○○
    打她，伊本來想甲○○來的時候，伊可以解釋，但甲○○進
    來之後就打乙○○等語（見本院卷第57頁），均屬相符，再
    觀諸告訴人乙○○所受傷勢之照片（見93年度核退字第38
    20號偵查卷第30頁至第31頁），及告訴人乙○○所提國立台
    灣大學醫學院附設醫院診斷證明書（見93年度核退字第3820
    號偵查卷第24頁），其上記載乙○○受有右眼內側撕裂傷2
    公分、右眼鈍傷之傷害，於案發當日即93年4 月17日13時11
    分許至該院急診並經縫合治療等情，則告訴人乙○○所受之
    傷，顯非單純因遭被告甲○○拉扯所致，是被告甲○○前揭
    所辯，無非係事後圖卸刑責之詞，不足採信。此部分事證明
    確，被告甲○○犯行洵堪認定，應予依法論處。
二、被告乙○○部分：
    訊據被告乙○○固坦承於前揭時、地因員工丁○○之問題與
    丙○○發生爭執等情不諱，惟矢口否認有何傷害犯行，辯稱
    ：伊並未毆打丙○○，亦沒有跟丙○○發生拉扯云云；惟查
    ：
  (1)證人即告訴人丙○○於本院審理時到庭證稱：洪  煌一進來
    就去找丁○○，乙○○指責伊，說「你是什麼意思，你跟我
    講清楚，你把一個員工弄到哭哭啼啼」，洪  煌都沒有跟伊
    說話，當時伊坐在進門的沙發上，當時乙○○站著指責伊，
    手已經快碰到伊的臉，乙○○一直過來，中間有隔一個茶几
    ，乙○○之前曾經叫伊小心一點，伊開始害怕，伊就站起來
    要躲開，伊已經沒有退路了，伊叫洪  煌過來救伊，乙○○
    用右手肘推伊並碰到伊，洪  煌不理伊，然後伊轉過身去打
    電話．．伊的後面是牆壁，沒有其他的地方可以退讓，乙○○進到伊ＯＡ的隔間裡面。乙○○對伊推擠，伊沒有碰到右
    邊的隔板，伊是用右手阻擋乙○○．．伊從停車場提皮包回
    家的時候，伊就覺得伊的手怪怪的，當時伊不知道伊的手已
    經受傷，伊就開車回家，伊覺得伊的手沒有力等語（見本院
    卷第39頁、第40頁、第42頁、第44頁），再觀諸告訴人丙○○於偵查時所提國泰綜合醫院乙種診斷證明書所載（見93年
    度核退字第3820號偵查卷第25頁），告訴人丙○○於案發當
    日即93年4 月17日，確因右手肘挫傷疑似骨折之傷害至國泰
    綜合醫院急診，而國泰綜合醫院亦於94年2 月3 日以（94）
    管歷字第155 號函覆本院略以：「病患丙○○於九十三年四
    月二十二日所開診斷書，為第一次Ｘ光片檢查診斷為：疑似
    骨折。經九十三年五月十三日Ｘ光片診斷為：右手肘尺骨骨
    折。九十三年十二月七日再次門診，右手肘已出現輕度退化
    情形。」等語，此有上開醫院函文暨所附病歷影本、Ｘ光片
    附卷可憑（見本院93年度簡字第2974號案卷第66頁至第76頁
    ），況被告乙○○迭於警詢及本院審理時自承其有於前揭時
    、地以手推告訴人丙○○之情（見93年度核退字第3820號偵
    查卷第4 頁正面，及本院卷第35頁），凡此均足徵告訴人丙○○確因於前揭時、地遭被告乙○○以手推擠至牆壁，致受
    有右手肘尺骨骨折之傷害，並於案發當日即至國泰綜合醫院
    急診，被告乙○○所辯其未毆打丙○○，亦沒有跟丙○○發
    生拉扯乙節，顯不足採。
  (2)至證人丁○○固於本院審理時到庭證稱：乙○○與丙○○發
    生爭執時，沒有拉扯，附近有屏風，乙○○有拍屏風，程綺
    也有拍辦公桌，伊也沒有看到乙○○把丙○○逼到牆角云云
    （見本院卷第48頁至第49頁），證人即被告乙○○之妻洪
    煌亦到庭證稱：丙○○與乙○○發生爭執時，伊在他們二人
    旁邊，伊都沒有離開，乙○○用右手手指往外指並說「為何
    妳打我」，他並沒有推丙○○，手指有碰到丙○○的左肩，
    也沒有推擠云云（見本院卷第59頁），然證人丁○○、洪
    煌之上開證述，與被告乙○○於警詢、本院審理時所供承其
    於案發當時有以手推告訴人丙○○乙節（見93年度核退字第
    3820號偵查卷第4 頁正面，及本院卷第35頁），已有未合，
    且證人丁○○亦到庭證稱：乙○○與丙○○爭執時，伊當時
    在向客人收費的櫃台，伊當時在玻璃窗內工作中，臉朝外面
    ，但有時候會站起來走動，有時坐著拿右邊的收費卡給客人
    ，但基本上伊要面對客人．．乙○○與丙○○爭執不到十分
    鐘，這十分鐘內，如果有客人來的時候就會往外看，五到十
    分鐘內雖然零星有客人來繳費，但不是一直有客人過來，只
    要有客人來的話，伊會先處理客人繳費的事情，但洪  煌也
    有幫忙處理客人繳費的事情等語（見本院卷第51頁、第52
    頁、第53頁），則證人丁○○、洪  煌既於被告乙○○與丙○○爭執時，均會對外處理客人前來繳交停車費之事宜，自
    無法全程見及被告乙○○與告訴人丙○○之爭執過程，渠等
    所為上開證詞，顯非就乙○○與告訴人丙○○之爭執過程為
    完整之證述，難免有偏頗之虞，究不能為被告乙○○有利之
    證明。另被告乙○○亦向本院聲請勘驗扣案之案發現場監視
    器所攝光碟、錄影帶，經本院勘驗並播放該等光碟、錄影帶
    結果：均僅顯現影像，並未有聲音內容，且該光碟內容係節
    錄，非連續錄製，而光碟與錄影帶之內容均係同一角度錄影
    ，且錄影帶畫面亦非連續畫面，畫面僅見甲○○、丙○○與
    乙○○對峙、爭吵，但未見肢體衝突，亦未見肢體接觸，此
    有本院94年1 月13日勘驗筆錄及本院94年4 月18日準備程序
    筆錄在卷可憑（見本院93年度簡字第2974號案卷第77頁至第
    78頁，及第91頁），則該扣案之錄影帶、光碟之內容，均非
    連續畫面，即非對案發時之過程為連續錄製，亦難為被告乙○○有利之證明。至被告乙○○復聲請將告訴人丙○○之病
    歷資料、Ｘ光片送至醫師公會鑑定告訴人丙○○是否受有骨
    折之傷害，然告訴人丙○○於本件案發後至醫院治療之病歷
    資料及所照Ｘ光片，業經本院向國泰綜合醫院調閱，而國泰
    綜合醫院亦於94年2 月3 日以（94）管歷字第155 號函覆本
    院，並就告訴人丙○○93年4 月17日就診時之傷勢及後續醫
    治診療結果詳為說明，並確認告訴人丙○○受有右手肘尺骨
    骨折之傷，參以國泰綜合醫院係國內素有聲譽之醫學中心，
    該醫院上開函文所載診治告訴人丙○○之結果，自堪採信，
    被告乙○○前開聲請，本院認已無必要，併此敘明。
  (3)綜上，被告乙○○前揭所辯，亦係事後推諉卸責之詞，委無
    足採。此部分事證明確，被告乙○○犯行洵堪認定，應予依
    法論處。
三、核被告甲○○、乙○○所為，均係犯刑法第277 條第1 項之
    傷害罪。爰審酌被告乙○○未對女性即告訴人丙○○予以適
    度尊重，卻以肢體對告訴人丙○○推擠，肇致丙○○受有骨
    折之傷害，而被告甲○○接獲丙○○之求援電話，不思循合
    法途徑救濟，反以拳頭毆擊乙○○之眼部，並致乙○○所受
    之眼部傷害須經縫合治療，傷勢非輕，惟念及其係因乙○○
    先對丙○○為傷害行為，一時氣憤而為傷害犯行，兼衡被告
    二人欠缺尊重他人身體之觀念，應予非難，暨渠等二人犯罪
    動機、目的、所受刺激、所用手段等一切情狀，分別量處如
    主文所示之刑，並均諭知易科罰金之折算標準，以資懲儆。
據上論斷，應依刑事訴訟法第452 條、第299 條第1 項前段，刑
法第277 條第1 項、第41條第1 項前段，罰金罰鍰提高標準條例
第1 條前段、第2 條，判決如主文。
本案經檢察官魏正杰到庭執行職務。
中　　華　　民　　國　　94　　年　　11　　月　　29　　日
                  刑事第十五庭  審判長法　官  林 海 祥
                                      法  官  朱 敏 賢
                                      法  官  汪 怡 君
以上正本證明與原本無異
如不服本判決應於送達後10日內向本院提出上訴狀
                                      書記官　陳 映 孜
中　　華　　民　　國　　94　　年　　11　　月　　29　　日
附錄本案論罪科刑法條全文：
中華民國刑法第277條
 (普通傷害罪)
傷害人之身體或健康者，處三年以下有期徒刑、拘役或一千元以
下罰金。
犯前項之罪因而致人於死者，處無期徒刑或七年以上有期徒刑；
致重傷者，處三年以上十年以下有期徒刑。
